---
title: "HW3"
output: 
  html_document: 
    toc: true
    toc_depth: 1
    number_sections: false
    toc_float:
      collapsed: true
      smooth_scroll: false
params:
  name: [李欣怡,鄭郁馨,林昭芳,林妤洵]
  id: [710761131,710761107,710661126,710661127]
  group: "team K"
  url: ""
---
請依狀況更改上面的name,id及group（分別代表組員姓名，學號及組號），但請勿更改下面三行的設定。  

***

姓名：`r params$name`  
學號：`r params$id`  
組號：`r params$group`  
網頁：`r params$url` 

***

```{r setup, include=FALSE}
knitr::opts_chunk$set(echo = TRUE)
```

## 1 Equivalence between demean and first-difference
考慮如下的固定效果模型：
$$y_{it}=x_{it}'\beta+c_{i}+\epsilon_{it}.$$
使用demean估計時，我們是以下式執行OLS估計： $$y_{it}-\bar{y}_{i.}=(x_{it}-\bar{x}_{i.})'\beta+(\epsilon_{it}-\bar{\epsilon}_{i.}).$$ 
另一種方式是使用一階差分，也就是對下式執行OLS估計：
$$\Delta y_{it}=\Delta x_{it}'\beta+\Delta \epsilon_{it}.$$
若資料只有t=0,1兩期，說明使用demean估計與一階差分估計會得到相同結果（可以假設x為單一變數讓證明更簡單）。

## 2 廣義固定效果
考慮以下廣義固定效果模型： 
$$y_{it}=x_{it}'\beta+c_{i}+\delta_{t}+\epsilon_{it},$$
定義以下平均表示符號：
$$
\begin{array}{lcl}
\bar{w}_{i.}&=&\frac{\sum_{t=1}^T w_{it}}{T}\\
\bar{w}_{.t}&=&\frac{\sum_{i=1}^N w_{it}}{N}\\
\bar{\bar{w}}&=&\frac{\sum_i\sum_t w_{it}}{NT}
\end{array}
$$
考慮如下的demean function 
$$
D(w_{it}|\bar{w}_{i.},\bar{w}_{.t},\bar{\bar{w}})=w_{it}-\bar{w}_{i.}-\bar{w}_{.t}+\bar{\bar{w}}
$$
說明對廣義固定效果模型左右式一起進行$D(.)$函數的demean轉換可以去除$c_i$及$\delta_t$兩個固定效果。

## 3 Panel data的迴歸殘差
考慮迴歸模型：
$$
y_{it}=\beta'x_{it}+\epsilon_{it}
$$
其中i代表某一家戶單位，t代表資料年份。

研究者將$\epsilon_{it}$訊息拆解成

  * $\alpha_i=\frac{\sum_{t=1}^T \epsilon_{it}}{T}$，及
  
  * $v_{it}=\epsilon_{it}-\alpha_i$為拆解後殘差。
  
（1）證明$\frac{\sum_{it} v_{it}\alpha_{it}}{NT}=0$。（註：當兩隨機變數w及z，其平均值為0時，$E(wz)=0$表示兩者covariance為0，即兩者無線性關連，故此題說明研究者的拆解方式會保證兩者sample covariance為0，有樣本上的零線性關連）

（2）說明$E(v_{it}\alpha_i)=0$。（說理過程所使用的假設及定理都必需清楚寫下） 

令$\sigma_{\alpha}^2=V(\alpha_i)$，$\sigma_{v}^2=V(v_{it})$，及$\sigma_{\alpha,v}=cov(\alpha_i,v_{it})$

（3）說明$cov(\alpha_i,v_{it})=0$且推導$V(\epsilon_{it})$，及$cov(\epsilon_{it},\epsilon_{is})$當$t\neq s$。

（4）由於家戶單位為隨機抽出，我們可以假設對任意的s及t，$cov(\epsilon_{it},\epsilon_{js})=0$當$i\neq j$（即任兩不同家戶的迴歸模型殘差無關）。

（5）令
$$
\begin{array}{lcl}
\mathbf{\epsilon} &=&
\begin{pmatrix}
\mathbf{\epsilon}_1 \\ \mathbf{\epsilon}_2 \\ \vdots \\ \mathbf{\epsilon}_N
\end{pmatrix}
\mbox{ 其中 }
\mathbf{\epsilon}_{i}=
\begin{pmatrix}
\epsilon_{i1}\\ \epsilon_{i2}\\ \vdots \\ \epsilon_{iT}
\end{pmatrix}
\mbox{ 為第i個家戶單位的殘差向量}\\
\Omega&=&E(\epsilon\epsilon^T)
\end{array}
$$
請推導$\Omega$矩陣內容（此即為Random effect模型的殘差共變異矩陣）。推導步驟若有用到任何假設，必需清楚標明。

（6）請問Fixed effect model的殘差指的是什麼？它的共變異矩陣在前述設定下會長怎麼樣？

## 4 DiD
考慮以下新聞：2015年8月北市3項老人福利政策施予對象以年滿65歲以上老人為主，只要持有敬老悠遊卡就可享有乘車優惠。

我們想了解新政策是否增進老人行動力，$y$變數為某種行動力指標，$x$為代表「持有敬老悠遊卡就可享有乘車優惠」的效應解釋變數（若受此政策影響則為1，反之為0）。

（1）假設資料均來自於2016年北市與新北市老年人抽樣，考慮如下迴歸模型：
$$
y_i=\beta_0+\beta^*x_i+\epsilon_i
$$
說明為何$\beta^*$的OLS估計不會正確。


Ans：
\
model：$y_i=y_{0,i}+\beta^*x_i$

若欲使效應係數具有一致性，則須確保立足點與效應解釋變數無關，即「沒有受到政策執行影響下的老人行動力」（$y_{o,i}$）不與「有無受到政策執行影響」（$x_i$）有關。
但立足點的拆解不一定可以這麼乾淨，考慮如下例子：
在政策執行後比較兩市老人行動力，在沒有控制其他條件下，即使發現北市老人行動力較高，我們也無法做出北市老人“較健康”的結論。因為北市老人行動力較高，可能來自“所得”的影響。一般我們會認為台北市的家庭平均可支配所得較高，這可能會導致北市老人較常出去旅行，造成看似行動力較高，產生認為他們較健康的錯覺。因此會造成$\beta^*$的估計產生偏誤。


假設資料來自於2014及2016年，分別以`t=0`及`t=1`表示。另外，以`s=0`表示新北市，`s=1`表示台北市。考慮如下迴歸模型：
$$
y_{st,i}=\beta_0+\beta^*x_{st,i}+\epsilon_{st,i}
$$
（2）說明$\beta^*$的OLS估計式是在計算「2016年台北市老人平均活動力」減去「2014年台北市，及2014/2016兩年新北市老人平均活動力」。


Ans：

\[
x = \left\{\begin{array}{ll}
                 0, & \mbox{if 受到政策影響} \\  
                 1, & \mbox{if 未受到政策影響} \\ 
                \end{array} \right.
\]
表一：
<table width="200" border="1">
　<tr>
　<td></td>
　<td>$$2014$$</td>
　<td>$$2016$$</td>
　</tr>
　<tr>
　<td>$$新北市$$</td>
　<td>$$\hat{\beta_0}$$</td>
　<td>$$\hat{\beta_0}$$</td>
　</tr>
　<tr>
　<td>$$台北市$$</td>
　<td>$$\hat{\beta_0}$$</td>
　<td>$$\hat{\beta_0}+\hat{\beta^*}$$</td>
　</tr>
</table>
\
表二：
<table width="200" border="1">
　<tr>
　<td></td>
　<td>$$2014$$</td>
　<td>$$2016$$</td>
　</tr>
　<tr>
　<td>$$新北市$$</td>
　<td>$$\bar{Y_{新北,2014}}$$</td>
　<td>$$\bar{Y_{新北,2016}}$$</td>
　</tr>
　<tr>
　<td>$$台北市$$</td>
　<td>$$\bar{Y_{台北,2014}}$$</td>
　<td>$$\bar{Y_{台北,2016}}$$</td>
　</tr>
</table>
\
$\hat{\beta^*}=(\hat{\beta_0}+\hat{\beta^*})-\hat{\beta_0}$
$=\bar{Y_{台北,2016}}-\bar{Y_{新北,2014}}$
\

（3）承接上題。說明OLS估計不能代表「悠遊卡福利政策」影響。


Ans：
此處的OLS所估計的是受到政策影響的老人們（$x=1,\beta^*效果出現$），其中並沒有控制住立足點（如：居住地點、時間等）故會產生偏誤。


接著考慮如下迴歸模型：
$$
y_{st,i}=\beta_0+\alpha_1D1_s+\beta^*x_{st,i}+\epsilon_{st,i}
$$
其中$D1$為代表「台北市」的虛擬變數。

（4）說明$\beta^*$的OLS估計式是在計算「2016年台北市老人平均活動力」減去「2014年台北市老人平均活動力」。


Ans：
\
表三：
<table width="200" border="1">
　<tr>
　<td></td>
　<td>$$2014$$</td>
　<td>$$2016$$</td>
　</tr>
　<tr>
　<td>$$新北市$$</td>
　<td>$$\hat{\beta_0}$$</td>
　<td>$$\hat{\beta_0}$$</td>
　</tr>
　<tr>
　<td>$$台北市$$</td>
　<td>$$\hat{\beta_0}+\hat{\alpha_1}$$</td>
　<td>$$\hat{\beta_0}+\hat{\alpha_1}+\hat{\beta^*}$$</td>
　</tr>
</table>
由表二及表三可得：
\
\
$\hat{\beta^*}=(\hat{\beta_0}+\hat{\alpha_1}+\hat{\beta^*})-(\hat{\beta_0}+\hat{\alpha_1})$
$=\bar{Y_{台北,2016}}-\bar{Y_{台北,2014}}$
\
\
（5）承接上題。說明OLS估計不能代表「悠遊卡福利政策」影響。


Ans：
因為$y_{st,i}$會受到時間影響，但此處僅把地區的固定效果獨立出來，政策前後時間差異可能代表其他非政策的影響。故無法確保立足點與效應解釋變數獨立，所以$\hat{\beta}$不具有一致性。
\
\

接著考慮如下迴歸模型：
$$
y_{st,i}=\beta_0+\delta_1B1_t+\beta^*x_{st,i}+\epsilon_{st,i}
$$
其中$B1$為代表「2016年」的虛擬變數。

（6）說明$\beta^*$的OLS估計式是在計算「2016年台北市老人平均活動力」減去「2016年新北市老人平均活動力」。


Ans：
表四：
<table width="200" border="1">
　<tr>
　<td></td>
　<td>$$2014$$</td>
　<td>$$2016$$</td>
　</tr>
　<tr>
　<td>$$新北市$$</td>
　<td>$$\hat{\beta_0}$$</td>
　<td>$$\hat{\beta_0}+\hat{\delta_1}$$</td>
　</tr>
　<tr>
　<td>$$台北市$$</td>
　<td>$$\hat{\beta_0}$$</td>
　<td>$$\hat{\beta_0}+\hat{\delta_1}+\hat{\beta^*}$$</td>
　</tr>
</table>
由表二及表四可得：
\
\
$\hat{\beta^*}=(\hat{\beta_0}+\hat{\delta_1}+\hat{\beta^*})-(\hat{\beta_0}+\hat{\delta_1})$
$=\bar{Y_{台北,2016}}-\bar{Y_{新北,2016}}$
\
\

（7）承接上題。說明OLS估計不能代表「悠遊卡福利政策」影響。


Ans：
因為$y_{st,i}$會受到地區影響，但此處僅把時間的固定效果獨立出來，政策前後時間差異可能代表其他非政策的影響。故無法確保立足點與效應解釋變數獨立，所以$\hat{\beta}$不具有一致性。
\
\

前面的題目點出政策效果的研究難處在於處理「比較對象立足點差異」及「政策前後的時間差異可能代表其他非政策的影響」，為解決這問題考慮以下的迴歸模型（即DiD）：

$$
y_{st,i}=\beta_0+\alpha_1 D1_s+\delta_1 B1_t+\beta^*x_{st,i}+\epsilon_{st,i}
$$

（8）說明第6小題「2016年台北市老人平均活動力」減去「2016年新北市老人平均活動力」不只帶有政策效果$\beta^*$，還帶有兩市立足點（即沒有政策效果下）的差異$\alpha_1$。


Ans：
\
表五：
<table width="200" border="1">
　<tr>
　<td></td>
　<td>$$2014$$</td>
　<td>$$2016$$</td>
　</tr>
　<tr>
　<td>$$新北市$$</td>
　<td>$$\hat{\beta_0}$$</td>
　<td>$$\hat{\beta_0}+\hat{\delta_1}$$</td>
　</tr>
　<tr>
　<td>$$台北市$$</td>
　<td>$$\hat{\beta_0}+\hat{\alpha_1}$$</td>
　<td>$$\hat{\beta_0}+\hat{\alpha_1}+\hat{\delta_1}+\hat{\beta^*}$$</td>
　</tr>
</table>
由表二及表五可得：
\
\
$\hat{\beta^*}=(\hat{\beta_0}+\hat{\alpha_1}+\hat{\delta_1}+\hat{\beta^*})-(\hat{\beta_0}+\hat{\delta_1})$
$=\bar{Y_{台北,2016}}-\bar{Y_{新北,2016}}$
\
\

（9）說明$\beta^*$的OLS估計是第8小題的相減結果，再減去「2014年台北市減去新北市的老人平均活動力」，其中後者反應了兩市立足點的差異（即$\alpha_1$）。


Ans：
\
\
$\hat{\beta^*}=(\hat{\beta_0}+\hat{\alpha_1}+\hat{\delta_1}+\hat{\beta^*})-(\hat{\beta_0}+\hat{\delta_1})-[(\hat{\beta_0}+\hat{\alpha_1})]-\hat{\beta_0}$
$=\bar{Y_{台北,2016}}-\bar{Y_{新北,2016}}-[\bar{Y_{台北,2014}}-\bar{Y_{新北,2014}}]$
\
由(8)(9)之差可得：$\bar{Y_{台北,2014}}-\bar{Y_{新北,2014}}=\hat{\alpha_1}$
此即為兩市的立足點差異。
\
\
（10）很明顯的DiD需要假設：在「不存在福利政策下」，「2014年雙北平均差異」及「2016年雙北平均差異」要相同，即立足點差異不因時間改變。若2016年雙北老年人平均年齡差距拉大（假設北市較高），說明DiD估計會有偏誤。要如何決解？


Ans：
當我們使用DiD模型時，最困難之處在於尋找“適當的”控制組。當兩群組在政策改變前沒有co-movement的趨勢時，我們可以相信這不會是一個用來判斷政策效果的好的控制組，而這個不適當的控制組，最產生許多估計上的偏誤。
所以，若我們想要解決此問題，我們必須要找到“適當的”控制組（在政策發生前具有co-movement趨勢）。不過即使在政策發生前沒有co-movement趨勢，我們可以試著控制某些變數，如4(1)提到的所得。在控制住這些效果後，我們有機會使得兩群組具有co-movement趨勢，進而產生具有一致性的估計式。
\
\


## 5 應用
Run the following codes to download **fatality** data frame object
```{r}
load(url("https://github.com/tpemartin/github-data/blob/master/fatality.Rdata?raw=true"))
```

This is the data for the traffic motality study we discussed during the class

To study the effect of Beer Tax Rate (beertax) on Vehicle Fatality Rate (mrall), we consider the following model:$mrall_{it}=beertax_{it}\beta+c_{i}+\delta_{t}+\epsilon_{it}$,where i represents the i-th state from the U.S. and t represents years. Therefore, $c_{i}$ captures the state effect and $\delta_{t}$ captures the time effect.

1. Use pooled regression model for estimating $\beta$ via OLS.

2. Use Fixed effects model for estimating $\beta$ via LSDV.

3. Compared the results from 2 with from 1, why does the sign of $\beta$ estimate flips?

4. Use Random effects model for estimating $\beta$. Is random effect model more appropriate than the pooled regression model? Is random effect model more appropriate than the fixed effect model?